【裁判字號】    90,上易,1182
【裁判日期】    900606
【裁判案由】    賭博等
【裁判全文】
臺灣高等法院刑事判決                            九十年度上易字第一一八二號
    上  訴  人  臺灣桃園地方法院檢察署檢察官
    被      告  甲○○
    被      告  丁○○
    被      告  丙○○
    被      告  乙○○
右上訴人因賭博等案件，不服臺灣桃園地方法院八十九年度易字第三０三０號，中華
民國九十年一月二十九日第一審判決（起訴案號：臺灣桃園地方法院檢察署八十九年
度偵字第一五０三八號）提起上訴，本院判決如左：
    主  文
原判決關於乙○○被訴賭博及丙○○、丁○○、甲○○部分均撤銷。
乙○○共同以賭博為常業，處有期徒刑陸月，如易科罰金以參佰元折算壹日。
丙○○、甲○○共同以賭博為常業，各處有期徒刑肆月，如易科罰金以參佰元折算壹
日，均緩刑參年。
丁○○共同以賭博為常業，處有期徒刑參月，如易科罰金以參佰元折算壹日，緩刑參
年。
扣案之雙魚座二代晶片參拾參塊、機台雙魚座二代代牌公式壹張、輪盤ＩＣ板壹拾伍
塊、王牌對決ＩＣ板貳塊、雙魚座ＩＣ板貳拾柒塊、皇冠列車ＩＣ板肆塊、皇家列車
機台肆台、王牌對決機台貳台、雙魚座機台貳拾柒台均沒收。
其他上訴駁回。
    事  實
一、乙○○自民國八十九年五月間起，在桃園縣桃園市○○路四八七號二、三樓公眾
    得出入之場所經營「統元遊藝場」，藉擺設雙魚座機台、王牌對決機台、皇家列
    車機台、輪盤機台等，以機台上剩餘之分數兌換金錢，與不特定人賭博財物。甲○○、丙○○、丁○○明知上情，仍與乙○○基於常業賭博犯意之聯絡，分別自
    八十九年五月間、八十九年七月一日、八十九年七月中旬起，各以月薪新台幣（
    下同）二萬六千元、二萬六千元、二萬二千元之代價，受僱乙○○於統元遊樂場
    內擔任現場經理（甲○○、丙○○）及開分員（丁○○），從事開分、洗分、兌
    換現金及現場服務等工作，四人均以此為業並恃此維生。嗣於八十九年九月三十
    日凌晨一時許，經警持台灣桃園地方法院檢察署檢察官開立搜索票查獲，並扣得
    雙魚座二代晶片參拾參塊、機台雙魚座二代代牌公式壹張、輪盤ＩＣ板壹拾伍塊
    、王牌對決ＩＣ板貳塊、雙魚座ＩＣ板貳拾柒塊、皇冠列車ＩＣ板肆塊、皇家列
    車機台肆台、王牌對決機台貳台、雙魚座機台貳拾柒台及與賭博犯行無涉之現場
    錄影帶貳捲、電話聯絡簿貳本、娛樂稅額繳款書肆張、廣告海報壹張、房屋租賃
    契約書壹本、營利事業登記証影本壹張、電子遊藝場營業級別証貳張、贈分卷壹
    佰貳拾陸張、贈分卷影本參張、員工薪資結算表貳張、機台調整表貳拾陸張、營
    業明細表玖張、機台紀錄表伍張、員工打卡表壹拾參張、員工輪休表壹張、變換
    器壹台、錄放影機肆台、監錄系統螢幕貳台、監視系統鏡頭伍組。
二、案經桃園縣警察局桃園分局報告台灣桃園地方法院檢察署檢察官偵查起訴。
    理  由
一、訊據被告乙○○固坦承經營統元遊藝場，被告甲○○、丙○○、丁○○亦坦承自
    上揭時間起受僱乙○○在該遊樂場擔任現場經理及開分員，惟均矢口否認有賭博
    犯行，辯稱該遊藝場營業方式係由客人以一千元開分後消費，不限分數玩到底，
    純屬娛樂，不能兌換金錢云云。查扣案之現場錄影帶二捲，經本院勘驗結果：八
    十九年九月二十八日十四時一分四十八秒、二十八日十四時二分十秒、八十九年
    九月二十九日七時五十分五十四秒、八十九年九月二十七日九時五十三分四十八
    秒、八十九年九月二十七日十一時一分十三秒、八十九年九月二十七日十一時二
    十七分零五秒、八十九年九月二十七日十二時四十五分二十七日秒均有打電玩之
    男子向服務小姐或被告甲○○兌換金錢之畫面（見本院九十年四月二十三日勘驗
    筆錄）。被告雖以所付金錢為檳榔費用云云置辯，惟持換金錢之男子並非同一人
    ，且均先有打電玩經現場服務小姐或計分後始有交錢之動作，顯非販賣檳榔。証
    人王振權雖附和被告說詞，謂其係至遊藝場收取檳榔費用，但此與前述錄影內容
    顯然相左，可見証人王振權所言，無非迴護之詞，不足憑採。另証人郭志剛僅為
    機台維修工，並未參與該遊藝場之經營，是其於警訊陳稱不知該遊藝場有無賭博
    或其他不法行為，乃屬事理之常，要難執此為被告有利之認定。又被告於本院審
    理時雖另改口辯稱客人可玩二百元額度，若付一千元，伊等需找錢云云。然被告
    於警訊、原審、本院調查時均供稱該遊藝場係以一千元開分，不限分數玩到底，
    迨至本院勘驗錄影帶查明確有交錢行為，渠等始改稱可玩二百元額度，足証被告
    所辯，洵屬臨訟飾卸之詞，殊無可採。此外，並有雙魚座二代晶片參拾參塊、機
    台雙魚座二代代牌公式壹張、輪盤ＩＣ板壹拾伍塊、王牌對決ＩＣ板貳塊、雙魚
    座ＩＣ板貳拾柒塊、皇冠列車ＩＣ板肆塊、皇家列車機台肆台、王牌對決機台貳
    台、雙魚座機台貳拾柒台扣案可稽。被告乙○○投資經營統元遊藝場，被告甲○○、丙○○、丁○○受僱於該遊樂場擔任現場經理及開分員，支領月薪二萬六千
    元、二萬二千元，渠等有以此為業並恃此維生之意灼然至明。罪証明確，被告四
    人犯行堪以認定。
二、核被告四人所為，係犯刑法第二百六十七條之常業賭博罪。被告四人間有犯意聯
    絡及行為分擔，均為共同正犯。原審未察，遽為被告無罪之判決，尚有未洽。公
    訴人提起上訴，據此指摘原判決不當，為有理由，應由本院予以撤銷改判。爰審
    酌被告四人均值青年，不思正途謀生，卻由被告乙○○投資經營電動遊藝場，擺
    設賭博機台三十餘台，與他人賭博財物，被告甲○○、丙○○、丁○○並分別受
    僱擔任現場經理及開分員，敗壞社會風氣，並影響社會治安，暨渠等犯後猶飾詞
    圖卸等一切情狀，各量處如主文第二、三項所示之刑，並均諭知易科罰金之折算
    標準。被告甲○○、丙○○、丁○○均未曾受有期徒刑以上刑之宣告，經此教訓
    ，應知所警惕，信無再犯之虞，爰併各諭知緩刑三年，以啟自新。又扣案之雙魚
    座二代晶片參拾參塊、機台雙魚座二代代牌公式壹張、輪盤ＩＣ板壹拾伍塊、王
    牌對決ＩＣ板貳塊、雙魚座ＩＣ板貳拾柒塊、皇冠列車ＩＣ板肆塊、皇家列車機
    台肆台、王牌對決機台貳台、雙魚座機台貳拾柒台為被告乙○○所有供犯罪所用
    之物，業據陳明在卷，應依刑法第三十八條第一項第二款沒收。至扣案之現場錄
    影帶貳捲、電話聯絡簿貳本、娛樂稅額繳款書肆張、廣告海報壹張、房屋租賃契
    約書壹本、營利事業登記証影本壹張、電子遊藝場營業級別証貳張、贈分卷壹佰
    貳拾陸張、贈分卷影本參張、員工薪資結算表貳張、機台調整表貳拾陸張、營業
    明細表玖張、機台紀錄表伍張、員工打卡表壹拾參張、員工輪休表壹張、變換器
    壹台、錄放影機肆台、監錄系統螢幕貳台、監視系統鏡頭伍組，與本件賭博犯行
    無涉，故不諭知沒收，附此敘明。
三、公訴意旨另以：被告乙○○未依電子遊戲業場管理條例第十五條規定，辦理營利
    事業登記証，即自八十九年五月間起，在桃園縣桃園市○○路四八七號二、三樓
    開設「統元電子遊藝場」，因認被告乙○○涉有違反電子遊戲場業管理條例第二
    十二條罪嫌云云。訊據被告乙○○堅決否認有違反該條情事，辯稱該遊藝場已辦
    妥登記等語。查被告乙○○前於八十九年四月十四日即依電子遊戲場業管理條例
    第十五條之規定，向桃園縣政府辦理取得限制級電子遊戲場，而自同年五月間起
    在上址開設「統元電子遊藝場」，有該遊藝場之營利事業登記証影本扣案可証。
    是公訴人指稱被告乙○○未依規定辦理，應屬誤會。原審因而為被告乙○○無罪
    之諭知，並無違誤。公訴人上訴指摘原判決不當，為無理由，應予駁回。
據上論斷，應依刑事訴訟法第第三百六十九條第一項前段、第三百六十四條、第三百
六十八條、第二百九十九條第一項前段，刑法第二十八條、第二百六十七條、第四十
一條、第三十八條第一項第二款，罰金罰鍰提高標準條例第一條前段、第二條，判決
如主文。
本案經檢察官李進誠到庭執行職務。
中      華      民      國    九十      年      六      月      六      日
                                臺灣高等法院刑事第十三庭
                                    審判長法  官  蔡    燉
                                          法  官  李  春  地
                                          法  官  盧  彥  如
右正本證明與原本無異。
不得上訴。
                                          書記官  何  閣  梅
中      華      民      國    九十      年      六      月      六      日
附錄：本案論罪科刑法條全文
刑法第二百六十七條
以賭博為常業者，處二年以下有期徒刑，得併科一千元以下罰金。


司法院資訊處製作；財團法人民間司法改革基金會備份。
